【裁判字號】    90,易,1291
【裁判日期】    901108
【裁判案由】    妨害自由等
【裁判全文】
台灣彰化地方法院刑事判決                          九十年度易字第一二九一號
    公  訴  人  臺灣彰化地方法院檢察署檢察官
    被      告  乙○○
右列被告因妨害自由等案件，經檢察官提起公訴（九十年度偵字第二四七八號），本
院判決如左：
    主  文
乙○○公然侮辱人，處罰金貳仟元，如易服勞役，以佰元折算壹日；又以加害生命
之事，恐嚇他人致生危害於安全，累犯，處拘役肆拾日，如易科罰金，以參佰元折算
壹日。
    事  實
一、乙○○前曾於民國（下同）八十五年三月十九日，因湮滅証據案件，經台灣高等
    法院台中高分院判處有期徒刑四月確定，於同年五月三十一日因易科罰金而執行
    完畢。猶不知悔改，緣其與甲○○均係任職民進黨彰化縣黨部之幹部，九十年二
    月八日下午，二人間因接聽電話產生誤會，引致乙○○心生不滿，乙○○乃於同
    日下午四時，邀集友人陳朝陽（陳朝陽所涉妨害自由案另經檢察官以罪嫌不足不
    起訴處分確定）及另名年籍不詳之男子至甲○○位於彰化市○○路一八四號十二
    樓之辦公室理論，乙○○先係指責甲○○，並基於公然侮辱之故意，以「幹你娘
    」之穢語，於該公眾可得共同聞見之處，公然對於甲○○侮辱，繼而揚言欲給黃
    某二條路走，一係黃某自行由十二樓跳下，一係與渠出外單挑，進而作勢拉扯甲
    ○○，見甲○○無何回應，復另行起意，以加害生命之事，出言向甲○○恫稱：
    電梯、樓梯各出口均圍住，若甲○○離開即予打死云云，使甲○○心生畏懼，未
    敢稍有動靜，致生危害於安全，乙○○直至洩憤後始離去現場。
二、案經被害人甲○○訴由彰化縣警察局彰化分局報請臺灣彰化地方法院檢察署檢察
    官偵查起訴。
    理  由
一、訊之被告乙○○固坦承曾有於前開時、地因接聽電話事與告訴人甲○○理論，並
    曾口出「幹你娘」等語，但矢口否認有何右揭不法犯行，辯稱：「幹你娘」僅係
    口頭禪，且伊未曾恐嚇甲○○云云。惟查：右開事實，迭據告訴人甲○○於警訊
    時及偵審中指証歷歷，並經目擊證人林明月、賴家正、宋明宜、游湘英到庭証述
    綦詳，所述情節大致相符。又被告所辱罵之上開穢語，客觀上對於他人之人格、
    名譽及社會地位，顯足以造成不佳之社會觀感，當屬侮辱性之言詞無訛。是被告
上開所辯，顯係事後諉卸刑責之飾詞，不足採信。本案事證已臻明確，被告犯行
    至堪認定。
二、核被告乙○○所為，係犯刑法第三百零五條之恐嚇危害安全罪以及同法第三百零
    九條第一項之公然侮辱罪。被告所犯前開二罪間，犯意各別，手段互異，應分論
    併罰。又被告前曾因湮滅証據案件，經法院判處有期徒刑四月確定，於八十五年
    五月三十一日因易科罰金而執行完畢，此有臺灣彰化地方法院檢察署刑案資料查
    註紀錄表及台灣高等法院被告全國前案紀錄表各乙份在卷可憑，其於有期徒刑執
    行完畢後五年內再犯本件有期徒刑以上之罪，為累犯，應依法就恐嚇危害安全罪
    部分加重其刑。爰審酌被告之品行、素行、犯罪動機、智識程度、目的、手段、
    所生危害及犯罪後態度等一切情狀，分別量處如主文所示之刑，並諭知易科罰金
    及易服勞役之折算標準，以示懲儆。
據上論斷，應依刑事訴訟法第二百九十九條第一項前段，刑法第三百零五條、第三百
零九條第一項、第四十七條、第四十一條第一項前段、第四十二條第二項，罰金罰鍰
提高標準條例第一條前段、第二條前段，判決如主文。
本案經檢察官詹昭書到庭執行職務。
中      華      民      國    九  十    年     十一  月      八      日
                                    臺灣彰化地方法院刑事第二庭
                                        法      官  康  弼  周
右正本證明與原本無異。
如不服本判決，應於判決送達後十日內向本院提出上訴狀( 須附繕本 )。
告訴人或被害人對於判決如有不服具備理由請求檢察官上訴者，其上訴期間之計算係
以檢察官收受判決正本之日期為準。
                                        法院書記官  莊  金  屏
中      華      民      國    九  十    年     十一     月     十三     日
刑法第三百零五條
以加害生命、身體、自由、名譽、財產之事恐嚇他人，致生危害於安全者，處二年以
下有期徒刑、拘役或三百元以下罰金。
刑法第三百零九條
公然侮辱人者，處拘役或三百元以下罰金。
以強暴犯前項之罪者，處一年以下有期徒刑、拘役或五百元以上罰金。


司法院資訊處製作；財團法人民間司法改革基金會備份。
